【裁判字號】    88,易,5111
【裁判日期】    890630
【裁判案由】    妨害兵役
【裁判全文】
臺灣高雄地方法院刑事判決                        八十八年度易字第五一一一號
    公  訴  人  臺灣高雄地方法院檢察署檢察官
    被      告  甲○○
右列被告因妨害兵役案件，經檢察官聲請簡易判決處刑（八十八年度偵字第二○一五
九號），經本院岡山簡易庭移由本院刑事庭依通常程序審理，本院判決如左：
    主  文
甲○○無罪。
    理  由
一、公訴意旨略以：引用如附件聲請簡易判決處刑書。
二、公訴人認被告涉犯妨害兵役治罪條例罪嫌，無非以台南師管區司令部於八十八年
    八月九日以（八八）樹誠字第七六四五號函檢附之高雄縣團管區妨害兵役案件報
    告書、教育召集令受領回執、高雄縣團管區列管後備軍人行方不明遷出未報移送
    法辦年籍表各一紙為其論罪依據。
三、經查，被告之戶籍設前址，而高雄縣團管區司令部依該址送達所發指定被告應於
    八十八年三月二十七日報到之教育召集令卻無法送達於被告之情，固有公訴人所
    舉前揭證據可證，惟訊之被告否認犯行，辯稱：伊雖未住於戶籍所在地即高雄縣
    橋頭鄉○○路七十一號，然其有申報其妻劉惠萍為通報人，通報住址為高雄市○
    ○區○○路三十二號，本件教育召集通知並未送達通報人，故伊無法收受等語。
    經查被告所辯確經高雄市團管區司令部八十九年五月二十二日（八九）柴義字第
    二六○五號函函覆明確，有該函在卷可按。且台南師管區司令部於八十八年八月
    九日以（八八）樹誠字第七六四五號函所附之資料亦無送達通報人劉惠萍之資料
    ，被告所辯各情應有可採。按被告為後備軍人，雖未住於戶籍地，然既有申報通
    報人及通報地址，依正常之召集令送達作業，即應對通報人為送達，被告自可收
    受並依通知之時地應召，故被告並無妨害兵役之故意甚明。且本件教育召集令之
    未能送達，乃係因主管機關未對通報人送達召集令所致，與被告之未住於戶籍地
    尚無因果關係。又公訴意旨雖有論及被告遷移住居所無故不依規定申報之事實，
    惟妨害兵役治罪條例第十一條第一項第三款之規定，既係為免妨害兵役之情事發
    生，則被告既已申報通報人及通報住址，而無使召集令無法受達之可能，自不在
    上開妨害兵役治罪條例第十一條第一項第三款之規範範圍內。此外復查無其它積
    極証據足証被告有何公訴意旨所指犯行，其犯罪自屬不能証明。爰為無罪之諭知
    。
據上論斷，應依刑事訴訟法第三百零一條第一項判決如主文。
本案經檢察官何景東到庭執行職務。
中      華      民      國      八十九    年    六    月    三  十  日
                                        台灣高雄地方法院刑事第七庭
                                            法  官  蔡  國  卿
右正本證明與原本無異。
如不服本判決，應於判決送達後十日內，向本院提出上訴狀。
                                            書記官  邱  靜  銘
中     華       民      國      八十九    年    七    月     三      日


司法院資訊處製作；財團法人民間司法改革基金會備份。
